【裁判字號】    98,上訴,217
【裁判日期】    980226
【裁判案由】    違反毒品危害防制條例
【裁判全文】
臺灣高等法院高雄分院刑事判決         98年度上訴字第217號
上  訴  人
即  被  告  甲○○
上列上訴人因違反毒品危害防制條例案件，不服臺灣屏東地方法
院97年度訴字第1550號中華民國97年12月12日第一審判決（起訴
案號：臺灣高雄地方法院檢察署97年度毒偵字第7735號），提起
上訴，本院判決如下：
     主  文
上訴駁回。
     理  由
一、上訴人即被告甲○○（下稱被告）上訴意旨略以：被告已有
    悔改之心，並實行戒毒，請求從輕量刑等語
二、按上訴書狀應敘述具體理由；又第二審法院認為上訴書狀未
    敘述理由或上訴有刑事訴訟法第362 條前段之情形者，應以
    判決駁回之，同法第361 條第2 項、第367 條前段定有明文
    。
三、經查，被告施用第一、二級毒品之事實，經被告採尿送驗結
    果呈嗎啡及甲基安非他命陽性反應，有臺灣檢驗科技股份有
    限公司濫用藥物尿液檢驗報告、高雄市政府警察局林園分局
    偵辦毒品案件尿液採證檢驗對照表附卷可稽，且被告亦自承
    上情在卷，原審乃認被告罪證明確，並審酌被告前經法院裁
    定送強制戒治及因施用毒品遭判處徒刑，仍不知悔悟，猶繼
    續施用毒品，併同有施用兩種毒品之情，本不宜寬貸，惟念
    及此乃自戕行為，被告犯後已坦承犯行及其智識程度、素行
    等一切情狀，就施用第一級毒品罪量處有期徒刑1 年4 月，
    就施用第二級毒品罪量處有期徒刑4 月，定其應執行有期徒
    刑1 年6 月，認事用法均無不合。被告上訴意旨，指摘原判
    決量刑過重，即無理由。此外，被告復未依據卷內既有訴訟
    資料或提出新事證，指摘或表明原審判決有何採證認事、用
    法或量刑等足以影響判決本旨之不當或違法，而構成應予撤
    銷之具體理由（例如：依憑證據法則具體指出所採證據何以
    不具證據能力，或依憑卷證資料，明確指出所為證據證明力
    之判斷如何違背經驗、論理法則），其上訴即不合法律上之
    程式。再上訴不合法律上之程式之情形，依刑事訴訟法第36
    7 條但書規定：「但其情形可以補正而未經原審法院命其補
    正者，審判長應定期間先命補正。」，係指上訴書狀未敘述
    理由，原審未命補提理由書狀，審判長即應定期間先命補正
    。被告提起上訴時，上訴書狀如已載理由者，即無審判長應
    定期間先命補正之適用。從而，被告之上訴書狀未敘述具體
    理由，且於上訴期間屆滿（即98年1 月5 日）後之20日內（
    即98年1 月25日以前），亦未補提上訴具體理由，依上開規
    定，顯屬違背法律上之程式，應由本院依同法第367 條前段
    、第372 條不經言詞辯論判決如主文。
中    華    民    國    98    年    2     月    26    日
                  刑事第八庭    審判長法  官   洪兆隆
                                      法  官   陳志銘
                                      法  官   郭玫利
以上正本證明與原本無異。
施用第二級毒品部分不得上訴。
施用第一級毒品部分如不服本判決應於收受本判決後10日內向本
院提出上訴書狀，其未敘述上訴理由者，並得於提起上訴後10日
內向本院補提理由書狀（均須按他造當事人之人數附繕本）「切
勿逕送上級法院」。
中    華    民    國    98    年    2     月    26    日
                                      書記官   楊茱宜


司法院資訊處製作；財團法人民間司法改革基金會備份。
